臺灣高雄地方法院刑事判決　　　　　　　100年度訴字第655號
公　訴　人　臺灣高雄地方法院檢察署檢察官
被　　　告　李偉源
指定辯護人　陳文律師
上列被告因違反毒品危害防制條例案件，經檢察官提起公訴(100
年度偵緝字第861 號) ，本院判決如下：
    主  文
李偉源販賣第二級毒品，處有期徒刑年玖月，未扣案之門號00
00000000號行動電話壹支（含SIM 卡壹張）沒收，如全部或一部
不能沒收時，追徵其價額；未扣案之販毒所得新臺幣貳仟伍佰元
沒收，如全部或一部不能沒收時，以其財產抵償之。又販賣第二
級毒品，處有期徒刑肆年，前開未扣案之門號0000000000號行動
電話壹支（含SIM 卡壹張）沒收，如全部或一部不能沒收時，追
徵其價額；未扣案之販毒所得新臺幣伍仟元沒收，如全部或一部
不能沒收時，以其財產抵償之。又共同販賣第二級毒品，處有期
徒刑年捌月，未扣案之門號0000000000號、0000000000號行動
電話各壹支（各含SIM 卡壹張），均與共犯周彥騰連帶沒收，如
全部或一部不能沒收時，連帶追徵其價額；未扣案之販賣毒品所
得新臺幣壹仟伍佰元，與共犯周彥騰連帶沒收，如全部或一部不
能沒收時，以其等財產連帶抵償之。應執行有期徒刑玖年陸月，
未扣案之門號0000000000號行動電話壹支（含SIM 卡壹張）沒收
，如全部或一部不能沒收時，追徵其價額；未扣案之門號000000
0000號、0000000000號行動電話各壹支（各含SIM 卡壹張），均
與共犯周彥騰連帶沒收，如全部或一部不能沒收時，連帶追徵其
價額；未扣案之販賣毒品所得新臺幣柒仟伍佰元沒收，如全部或
一部不能沒收時，以其財產抵償之；未扣案之販賣毒品所得新臺
幣壹仟伍佰元，與共犯周彥騰連帶沒收，如全部或一部不能沒收
時，以其等財產連帶抵償之。
    事  實
一、李偉源（綽號「源哥」）明知甲基安非他命屬毒品危害防制
    條例所列之第二級毒品，不得非法販賣、持有，竟獨自或共
    同基於販賣第二級毒品以營利之各別犯意，先後為下列販賣
    行為：
  (一)李偉源基於販賣第二級毒品以營利之犯意，於民國99年2 月
    22日下午2 時30分許，吳孟聲（綽號「阿聲」）以門號0000
    000000號行動電話與李偉源所有門號0000000000號行動電話
    （未扣案）聯繫，約定以新臺幣（下同）2,500 元之代價向
    李偉源購買甲基安非他命後，李偉源即於同日下午5 、6 時
    許，前往高雄市○○○路與瑞隆路口某「85度Ｃ」咖啡店，
    親自交付甲基安非他命1 包予吳孟聲，並當場向吳孟聲收取
    價金2,500 元，販賣甲基安非他命以營利。
  (二)李偉源另基於販賣第二級毒品以營利之犯意，於99年2 月25
    日中午12時21分許，吳孟聲以門號0000000000號之行動電話
    與李偉源所有上述門號0000000000號行動電話聯繫，約定以
    5,000 元之代價向李偉源購買數量1 臺錢（3.75公克，以下
    簡稱1 錢）之甲基安非他命後，李偉源即前往高雄市○○○
    路某「7- ELENEN 」超商附近巷內，親自交付1 錢之甲基安
    非他命予吳孟聲，並當場向吳孟聲收取價金5,000 元，販賣
    甲基安非他命以營利。
  (三)李偉源另與周彥騰（綽號「長腳」〈臺語〉，業經本院以99
    年度訴字第1653號判處罪刑在案）共同基於販賣第二級毒品
    以營利之犯意聯絡，於99年4 月10日下午1 時23分前之某時
    ，李偉源接到吳孟聲所打電話，約定以1,500 元之代價，向
    李偉源購買數量「半半」（即4 分之1 錢）之甲基安非他命
    後，李偉源即於同日下午1 時23分許，使用其所有另支門號
    0000000000號行動電話（未扣案），與周彥騰所有門號0000
    000000號行動電話（亦未扣案）聯繫，指示周彥騰送交數量
    4 分之1 錢之甲基安非他命予吳孟聲。周彥騰於接獲李偉源
    之電話後，即依指示前往高雄市○○○路「85度Ｃ」咖啡店
    ，與吳孟聲進行交易，惟因誤將「半錢」甲基安非他命交予
    吳孟聲，而僅向吳孟聲收取「4 分之1 錢」之價金1,500 元
    ，於離開現場後始行發覺，旋以電話聯絡吳孟聲，相約前往
    高雄市○○路之某「麥當勞」速食店，取回多給之毒品，並
    將吳孟聲所交付之價金1,500 元轉交予李偉源，二人以此分
    工方式，共同販賣甲基安非他命以營利。嗣因警已對李偉源
    所有之門號0000000000號行動電話、周彥騰所有之門號0000
    000000號行動電話進行通訊監察，得悉上述3 次毒品交易之
    通話內容，而查獲上情，李偉源則於偵查及審判中，對上述
    3 次販賣甲基安非他命行為均自白。
二、案經高雄縣政府警察局（現改制高雄市政府警察局）仁武分
    局報告及行政院海岸巡防署南部地區巡防局報告臺灣臺南地
    方法院檢察署呈請臺灣高等法院高雄分院檢察署檢察長令轉
    臺灣高雄地方法院檢察署檢察官偵查起訴。
    理  由
一、證據能力之判斷─
    本判決所引用據以認定事實之各項證據，均據當事人及辯護
    人於本院審理中，同意有證據能力（見本院100 年度訴字第
    655 號卷〈下稱本院卷〉第84頁），且於調查證據時，已知
    證據之內容及性質，皆未於言詞辯論終結前聲明異議。本院
    審酌各該證據作成之客觀環境及條件，均無違法不當取證或
    有何顯不可信之情形，作為證據使用皆屬適當，依刑事訴訟
    法第159 條之5 之規定，均有證據能力，合先敘明。
二、認定事實所憑證據及理由─
  (一)被告李偉源先後於前述時、地，以上述方式、數量及對價，
    3 次販賣甲基安非他命予吳孟聲等情，已據其於偵查及審判
    中，均自白不諱（見臺灣高雄地方法院檢察署100 年度偵緝
    字第861 號卷〈下稱偵一卷〉第57-59 頁、本院卷第12-13
    、82頁），且經證人吳孟聲於偵查及另案審理時指證綦詳（
    見臺灣高雄地方法院檢察署99年度偵字第25738 號卷〈下稱
    偵二卷〉第35-37 頁、偵一卷第31-35 頁）、證人周彥騰於
    偵查中證述明確（見偵一卷第52-53 頁），互核大致相符，
    復有指認照片、門號申請人查詢資料、通訊監察書及通訊監
    察譯文在卷為證（見警卷第36、108-111 頁、偵二卷第54-
    56頁、臺灣高雄地方法院檢察署99年度偵字第24322 號卷〈
    下稱偵三卷〉第101-102 頁、本院卷第55-58 頁）。又另案
    被告周彥騰就上述99年4 月10日販賣甲基安非他命予吳孟聲
    部分，業經本院以99年度訴字第1653號判決，就該部分判處
    有期徒刑7 年4 月在案，有上述刑事判決在卷可參（本院卷
    第33-43 頁）。被告於偵查及審判中之自白，前後一致，並
    有上述卷證可資佐證，足認確與事實相符，自堪採為論科之
    依據。
  (二)被告於本院審理中雖稱：伊於上述3 次販賣甲基安非他命予
    吳孟聲時，除99年4 月10日，周彥騰有將吳孟聲交付之毒品
    價金1,500 元轉交予伊外，其餘2 次均僅取得部分價金，其
    中於99年2 月22日似僅收到2,000 元（後改稱係2,000 元或
    1,500 元）；於同年月25日似僅收到1,500 元或2,000 元（
    後改稱2,500 元或3,000 元）云云（見本院卷第102 、111
    頁）。然被告於偵查中既已自承：該2 次販毒時，均有收取
    價金，惟實際收取多少金額，已不記憶等語（見偵一卷第58
    頁）；而證人吳孟聲於偵查中則明確證稱：「99年2 月22日
    這次，伊有拿2,500 元給『源哥』（指被告李偉源）」、「
    99年2 月25日那次，我有把5,000 元給源哥」等語（見偵二
    卷第35頁背面、第36頁）。顯見被告於審理時，對於該2 次
    販毒收取之金額，記憶有誤，而以證人吳孟聲於偵查中證述
    之金額，較屬可採。
  (三)又被告於本院審理中供稱：伊於99年2 月22日賣給吳孟聲之
    甲基安非他命，係以2,000 元之價格販入，其餘2 次販入之
    價格則已不記憶等語（見本院卷第82頁）。而被告於99年2
    月22日，係以2,500 元之價格，販賣上述甲基安非他命予吳
    孟聲等情，已如前述，僅該次交易被告已賺取差價500 元；
    況販賣第二級毒品之法定本刑為「無期徒刑或7 年以上有期
    徒刑，得併科1 千萬元以下罰金」，被告與吳孟聲又非至親
    好友，倘無利可圖，豈有甘冒重罪之風險，每次均先以電話
    聯絡交易時地，再親自或推由另案被告周彥騰前往約定地點
    交付毒品，勞費心力而予販賣之理，足見其每次販賣必均有
    賺取價差，而有營利之意圖甚明。
  (四)綜上所述，本件事證明確，被告上開犯行，均堪認定，應予
    依法論科。
三、論罪科刑部分─
  (一)查甲基安非他命屬毒品危害防制條例第2 條第2 項第2 款所
    明定之第二級毒品。被告李偉源先後於99年2 月22日、同年
    2 月25日及同年4 月10日，3 次販賣甲基安非他命予吳孟聲
    。核其所為，均係犯毒品危害防制條例第4 條第2 項之販賣
    第二級毒品罪。被告就其中99年4 月10日之販賣甲基安非他
    命犯行，與另案被告周彥騰之間，有犯意聯絡及行為分擔，
    應論以共同正犯。又被告於3 次販賣甲基安非他命之際，持
    有甲基安非他命之低度行為，皆為販賣之高度行為所吸收，
    均不另論罪。被告先後3 次販賣甲基安非他命之行為，時空
    均非密接，顯係基於各別犯意分別為之，應予分論併罰。
  (二)被告就上述3 次販賣第二級毒品之犯行，於偵查及審判中均
    自白，皆應依毒品危害防制條例第17條第2 項減輕其刑。又
    本案之共犯周彥騰先於99年7 月22日為警查獲，並經本院於
    100 年2 月25日以99年度訴字第1653號判處罪刑後，被告始
    於100 年4 月21日經通緝到案，復無因供出毒品來源而查獲
    其他正犯或共犯之情形，不符同條例第17條第1 項減免其刑
    之規定，僅得依該條第2 項減輕其刑，不得再依同條第1 項
    減免其刑，併予敘明。
  (三)審酌被告前有賭博前科，復曾因施用毒品經觀察、勒戒執行
    完畢，有臺灣高等法院被告前案紀錄表在卷可查（見本院卷
    第115-119 頁），素行欠佳，且明知毒品有成癮性、濫用性
    及對社會危害性，為圖一己私利，無視法律嚴禁毒品流通，
    先後3 次販賣甲基安非他命供人施用，戕害他人身心健康，
    危害社會治安，犯罪所生危害重大；衡以其遭查獲販賣甲基
    安非他命3 次，販賣對象單一，數量均在1 錢（3.75公克）
    以下，販毒所得合計為9,000 元，情節尚非過重，於偵查及
    審理中坦認全部犯行，犯罪後態度尚可，及其犯罪之手段、
    智識程度、生活狀況、各次販賣數量及所得多寡不同，本件
    共犯周彥騰就99年4 月10日共同販賣第二級毒品部分，另案
    判處有期徒刑7 年4 月（未得減刑）等一切情狀，分別量處
    如主文所示之刑，並定其應執行之刑。
  (四)被告於99年2 月22日及同年月25日販賣甲基安非他命時，所
    使用之門號0000000000號行動電話1 支（含SIM 卡1 張），
    均係被告透過網路所購買，屬其所有供上述2 次販賣第二級
    毒品所用之物，雖未經扣案，惟無證據足以證明確已滅失，
    應依毒品危害防制條例第19條第1 項之規定，於各該販賣第
    二級毒品之罪刑項下均宣告沒收，如全部或一部不能沒收時
    ，追徵其價額。上述2 次販賣甲基安非他命所得之2,500 元
    及5,000 元，雖未扣案，仍應依同上規定，於各該罪刑項下
    ，分別宣告沒收，如全部或一部不能沒收時，以其財產抵償
    之。被告與另案被告周彥騰於99年4 月10日共同販賣甲基安
    非他命時，被告所使用之門號0000000000號行動電話1 支（
    含SIM 卡1 張）、周彥騰使用之門號0000000000號行動電話
    1 支（含SIM 卡1 張），分別屬其二人各自所有供該次販毒
    所用之物，業據二人供述在卷（見偵一卷第52頁、本院卷第
    112 頁），並有門號0000000000號申請人查詢資料在卷可稽
    （見本院卷第55頁），雖均未扣案，惟無證據足證業已滅失
    ，依共同正犯責任共同原則，均應依毒品危害防制條例第19
    條第1 項之規定，於被告該次販賣第二級毒品罪刑項下，與
    共犯周彥騰連帶沒收，如全部或一部不能沒收時，連帶追徵
    其價額。又被告與另案被告周彥騰該次共同販賣甲基安非他
    命所得1,500 元，雖未扣案，仍應依共同正犯責任共同原則
    ，依同上規定在該罪項下宣告連帶沒收，如全部或一部不能
    沒收時，以其二人財產連帶抵償之。至於另案被告周彥騰於
    99年7 月22日為警查獲時，扣案之吸食器玻璃管等物品（詳
    如警卷第120 頁之扣押物品目錄表所載），皆無證據足認與
    本次共同販賣第二級毒品犯行有關，均不予宣告沒收，附此
    敘明。
據上論斷，應依刑事訴訟法第299 條第1 項前段，毒品危害防制
條例第4 條第2 項、第17條第2 項、第19條第1 項，刑法第11條
、第28條、第51條第5 款、第9 款，判決如主文。
本案經檢察官鄭珮琪到庭執行職務。
中    華    民    國   100    年    8     月    4     日
                  刑事第十六庭  審判長法  官  曾逸誠
                                      法  官  姚水文
                                      法  官  林柏壽
以上正本係照原本作成。
如不服本判決應於收受判決後10日內向本院提出上訴書狀，並應
敘述具體理由。其未敘述上訴理由者，應於上訴期間屆滿後20日
內向本院補提理由書（均須按他造當事人之人數附繕本）「切勿
逕送上級法院」。
中    華    民    國   100    年    8     月    4     日
                                      書記官  洪嘉慧
附錄本案論罪科刑法條：
毒品危害防制條例第4 條第2 項
製造、運輸、販賣第二級毒品者，處無期徒刑或7 年以上有期徒
刑，得併科新臺幣1 千萬元以下罰金。